臺灣新北地方法院民事判決
111年度勞簡字第53號
原      告  蘇正洋  
訴訟代理人  吳榮達律師(法扶律師)
複  代理人  王小鳳  
被      告  新北食品股份有限公司
法定代理人  柯智寶  
上列當事人間請求給付薪資事件，經本院於民國111年7月26日言
詞辯論終結，判決如下：
    主      文
一、被告應給付原告新臺幣壹拾貳萬陸仟柒佰貳拾元，及自民國
    一一一年四月二十七日起至清償日止，按週年利率百分之五
    計算之利息。
二、原告其餘之訴駁回。
三、訴訟費用由被告負擔百分之九十八，餘由原告負擔。　　
四、本判決第一項得假執行；但被告以新臺幣壹拾貳萬陸仟柒佰
    貳拾元為原告供擔保後，得免為假執行。
五、原告其餘假執行之聲請駁回。　　
    事實及理由
一、原告起訴主張：
  ㈠緣原告原有工作，在1111人力銀行看見被告新北食品股份有
    限公司之徵才廣告，便於民國111年12月10日至被告應徵廚
    師之職位，於面試當日，被告稱錄取原告，並指派原告至碧
    華國中擔任廚師，約定薪資以每小時新臺幣（下同）240元
    計，每月上班22日，每日工作8小時，月薪為42,240元，被
    告公司於當日即開立在職證明予原告，讓原告申辦廚師證，
    並請原告至被告所指定之醫院體檢，詎原告於110年12月21
    日繳交體檢報告與廚師證予被告時，被告竟稱無工作可提供
    ，建議原告待農曆年後再來詢問有無職缺，嗣原告於農曆年
    後再度詢問被告，被告仍告知無職缺，原告遂於111年2月10
    日向新北市政府申請勞資爭議調解，惟調解未果，原告始提
    起本件訴訟。
  ㈡原告請求項目及金額如下：
    ⒈三個月無工作之薪資損失126,720元：
      【計算式：42,240元× 3個月＝126,720元。】
    ⒉自費申辦廚師證及體檢1,869元： 
      【989元＋380元＋500元＝1,869元】
  ㈢併聲明：
    ⒈被告應給付原告128,589元，及自本件起訴狀繕本送達翌日
      起至清償日止，按年利率百分之5計算之利息。
    ⒉訴訟費用由被告負擔。
    ⒊本件第一項聲明請依職權宣告假執行。
二、被告則以：　　　　　　
  ㈠被告當時並無表示錄取原告，被告在1111人力銀行公開徵求
    廚師時，於應徵資格上已註明需具餐飲人員體檢合格報告及
    廚師技術證明等文件，因原告面試時尚無檢附體檢合格資料
    ，難謂有錄取原告之舉，嗣因原告花了約莫兩個禮拜之時間
    完成體檢，被告於此段期間已完成徵才，故被告才問原告是
    否願意過年後在謀職，原告應允並答謝。
　㈡兩造間就勞動契約之工作時數、時薪、職稱、工作內容等必
    要之點，並無意思表示一致，被告公司僅在1111人力銀行刊
    登工作時間為早上7點至下午3點，時薪是240元，惟就福利
    、獎懲、相關請假、工作規則等具體細節內容並無與原告進
    一步談論。
　㈢被告公司之服務人員雖有開立在職證書予原告，然係因被告
    公司服務人員疏忽，一併將需要辦理廚師證之文件給原告，
    且觀諸兩造之LINE對話及原告是面試後才體檢等節，原告不
    可能達到團膳廚師錄取之標準等語置辯。　
  ㈣併答辯聲明：
    1.原告之訴駁回。
    2.訴訟費用由原告負擔。
三、本院之判斷：
　㈠按民法第153條規定，當事人對於必要之點，互相表示意思一
    致者，無論其為明示或默示，契約即為成立。次按原告對於
    自己主張之事實已盡證明之責後，被告對其主張，如抗辯其
    不實並提出反對之主張者，則被告對其反對之主張，亦應負
    證明之責，此為舉證責任分擔之原則，最高法院98年台上字
    第372號判決可資參照。
　㈡原告主張其於111年12月10日至被告公司應徵廚師之職位，於
    面試當日，被告稱錄取原告，並指派原告至碧華國中擔任廚
    師，約定薪資以每小時240元計，每月上班22日，每日工作8
    小時，月薪為42,240元，被告於當日即開立在職證明予原告
    等情，已據其提出LINE對話紀錄，新北市廚師業職業工會收
    據、新北市立聯合醫院門診醫療費用收據、台美醫事檢驗所
    收款簽收單各乙份為憑（見本院卷第49至63頁），與所述均
    相符，且經本院向新北市廚師業職業工會調取原告申請換發
    廚師證書及加入該工會之文件，經該工會函覆稱原告於110
    年12月21日當日申請廚師證書同時加入工會，所附資料為身
    分證影本、中餐烹調丙級-葷食技士證影本、體檢表影本及
    在職證明正本，又原告當日換發廚師證書提供被告新北食品
    股份有限公司開具之在職證明正本等語，有該工會111年6月
    17日新北市廚師第0000000000號函及廚師證書申請表、身分
    證影本、體格檢查表、在職證明書等附卷可稽（見本院卷第
    75至81頁），而被告公司開立之原告在職證明書書立內容為
    ：原告服務地點為新北市○○區○道路0段00號、職稱廚師、任
    職日期為110年12月22日等情（見本院卷第81頁）。自堪信
    原告所述被告已錄取原告等情為真。被告雖辯稱其在1111人
    力銀行刊登之面試資料係要有健康檢查資料才符合公司錄取
    條件云云，然被告就此有利之事實，陳稱上述刊登面試資料
    並無留存資料且已經下架等語，是並法證明被告有此特別條
    件之錄取標準，此外，被告復未就其反對之主張舉證證明以
    實其說，揆諸首開說明，被告前開所辯，無足憑採。
　㈢按僱用人受領勞務遲延者，受僱人無補服勞務之義務，仍得
    請求報酬；債務人非依債務本旨實行提出給付者，不生提出
    之效力。但債權人預示拒絕受領之意思或給付兼需債權人之
    行為者，債務人得以準備給付之事情，通知債權人以代提出
    ；債權人對於已提出之給付，拒絕受領或不能受領者，自提
    出時起，負遲延責任，民法第487條前段、第235條及第234
    條分別定有明文。次按債權人於受領遲延後，需再表示受領
    之意，或為受領給付作必要之協力，催告債務人給付時，其
    受領遲延之狀態始得認為終了。在此之前，債務人無須補服
    勞務之義務，仍得請求報酬，最高法院92年度台上字第1979
    號判決要旨參照。經查，兩造間僱傭契約既已成立，業如前
    述，惟被告拒絕受領原告之勞務，是被告公司自111年12月2
    2日起，即處於對原告勞務受領遲延之狀態，依前揭法條規
    定及最高法院判決意旨，原告請求自111年12月21日起之3個
    月之薪資，自屬有據。查原告每月薪資為42,240元，則原告
    請求自111年12月21日起算3個月之薪資共計126,720元，即
    無不合，應予准許。
　㈣至原告主張自原公司離職後，為配合被告公司自費申辦廚師
    證及體檢等合計支出費用1,869元（計算式：989元＋380元＋5
    00元＝1,869元），雖據提出新北市廚師業職業工會收據、新
    北市立聯合醫院門診醫療費用收據、台美醫事檢驗所收款簽
    收單各乙份為憑（見本院卷第49、51、53頁），然此為原告
    因謀職而必需之費用支出，自難據此向被告請求上開費用，
    是原告此部分之請求，尚乏所據，不應准許。
　㈤末按給付無確定期限者，債務人於債權人得請求給付時，經
    其催告而未為給付，自受催告時起，負遲延責任。其經債權
    人起訴而送達訴狀，或依督促程序送達支付命令，或為其他
    相類之行為者，與催告有同一之效力；遲延之債務，以支付
    金錢為標的者，債權人得請求依法定利率計算之遲延利息，
    民法第229條第2項、第233條第1項前段分別定有明文。又應
    付利息之債務，其利率未經約定，亦無法律可據者，週年利
    率為百分之5，亦為同法第203條所明定。查本件起訴狀繕本
    係於111年4月26日送達被告（見本院卷第31、33頁），是原
    告併請求自起訴狀繕查送達翌日即111年4月27日起至清償日
    止，按週年利率百分之5計算之利息，即屬有據。　
四、綜上所述，原告依兩造勞動契約，請求被告應給付原告126,
    720元，及自111年4月27日起至清償日止，按週年利率百分
    之5計算之利息，為有理由，應予准許，逾此部分之請求，
    則乏所據，不應准許。
五、法院就勞工之給付請求，為雇主敗訴之判決，應依職權宣告
    假執行，前項請求，法院應同時宣告雇主得供擔保或將請求
    標的物提存而免假執行，為勞動事件法第44條第1項、第2項
    所明定。本件判決為被告即雇主敗訴之判決部分，依據前開
    規定，並依職權宣告假執行及免為假執行之宣告，至原告敗
    訴部分，其假執行之聲請，自乏所據，應併予駁回。
六、本件事證已臻明確，兩造其餘主張、陳述及所提之證據暨攻
    擊防禦方法，經核與判決結果無影響，毋庸再一一審酌，附
    此敘明。　　　　
七、訴訟費用負擔之依據：民事訴訟法第79條。
中　　華　　民　　國　　111 　年　　8 　　月　　19　　日
                  勞動法庭    法　官　吳幸娥
以上正本係照原本作成。
如對本判決上訴，須於判決送達後20日內向本院提出上訴狀。如
委任律師提起上訴者，應一併繳納上訴審裁判費。
中　　華　　民　　國　　111 　年　　8 　　月　　19　　日
                              書記官　周子鈺